臺灣高等法院刑事裁定　　　　　　　　　　　　　　九十三年度交抗字第四五四號
　　抗 告 人即
　　原處分機關　臺北市交通事件裁決所
　　異　議　人
　　即受處分人　甲○○
右抗告人因異議人違反道路交通管理處罰條例案件，不服臺灣臺北地方法院九十三年
度交聲字第一八二號中華民國九十三年五月二十一日所為之裁定，提起抗告，本院裁
定如左：
    主  文
抗告駁回。
    理  由
一、本件異議意旨略以：異議人即受處分人甲○○於民國九十二年六月底前往大陸時
    ，將所有之車號二Ａ—一八七六號自用小客車交由房客高秋源保管、使用，當時
    該車輛尚有懸掛車牌，而本件遭舉發未依規定懸掛車牌，係因高秋源於駕駛途中
    遺失，是其交通違規罰單應歸責於駕駛人高秋源，爰聲明異議，請求撤銷原處分
    等語。
二、原裁定以本件異議人所有之上開車號自用小客車，係由駕駛人高秋源駕駛，於民
    國九十二年八月二十三日十二時四十五分許，行經國道二號高速公路東向十三公
    里處時，因領有號牌未懸掛，經內政部警政署國道公路警察局第六警察隊員警以
    駕駛人高秋源有違反道路交通管理處罰條例第十二條第一項第七款規定之行為，
    掣單舉發。原處分機關臺北市交通事件裁決所嗣於九十三年二月十七日裁處異議
    人罰鍰新台幣八千七百元等情，固有內政部警政署國道公路警察局公警局交字第
    Ｚ00000000號舉發違反道路交通管理事件通知單影本、及臺北市交通裁
    決所上開裁決書乙份附卷可稽，惟查：本件遭舉發之車號二Ａ—一八七六號自用
    小客車係由異議人於前往大陸前交予高秋源保管，且高秋源於查獲前之九十二年
    八月十九日駕駛系爭車輛時，車牌仍懸掛於車輛上並未遺失，嗣於舉發當日高秋
    源為警攔停後二Ａ—一八七六號始知悉車牌遺失等情，業據證人高秋源、陳許素
    於原審法院調查時證述甚詳，且參諸卷附舉發違反道路交通管理事件通知單亦記
    載本件違規行為人乃「駕駛人高秋源」，並經其親自簽名無誤，且證人高秋源於
    原審法院訊問時亦明確陳稱：本件罰單應由我負責，因為車子是我開的，可能是
    我開到一半掉了等語，則本件交通違規應歸責於駕駛人高秋源，原處分機關逕對
    車輛所有人之受處分人裁處罰鍰（並牌照吊銷，原裁定漏載，應予更正），於法
    未合，是本件異議為有理由，而裁定原處分撤銷，甲○○不罰，核無不合。抗告
    意旨略以：本案之裁處內容分為兩部分，一為罰鍰部分，一為牌照、號牌部分，
    縱使駕駛人願意承擔罰鍰部分，惟應吊銷之牌照、號牌部分非其所能為之云云。
    惟按汽車已領有號牌而未懸掛者，處汽車所有人新臺幣三千六百元以上一萬零八
    百元以下罰鍰，並禁止其行駛，並吊銷牌照，道路交通管理處罰條例第十二條第
    一項第七款、同條第二項分別定有明文。又按，本條例關於車輛所有人之處罰，
    如應歸責車輛駕駛人者，處罰車輛駕駛人，同條例第八十五條第二項亦有明文。
    本件關於車輛所有人之處罰，既應歸責於系爭車輛駕駛人高秋源，自不應處罰系
    爭車輛所有人即異議人即受處分人甲○○，故抗告為無理由，應予駁回。
三、依道路交通案件處理辦法第二十六條，刑事訴訟法第四百十二條，裁定如主文。
中    華    民    國    九十三    年       六       月     三    十     日
                            臺灣高等法院刑事第十五庭
                                審判長法  官  房  阿  生
                                      法  官  蔡  光  治
                                      法  官  雷  元  結
右正本證明與原本無異
不得再抗告
                                      書記官  李  家  敏
中    華    民    國    九十三    年       七       月        五        日
